ro-RO: Mănuși de motocicletă cu construcție impermeabilă: Drystar; Gore-Tex; Hipora; Neimpermeabil; OutDry; Sympatex; Tratament rezistent la apă (DWR/acoperire); Membrană impermeabilă (generică); eVent; Altele
tr: Motosiklet eldiveni su geçirmezlik yapısı: Drystar; Gore-Tex; Hipora; Su geçirmez değil; OutDry; Sympatex; Suya dayanıklı uygulama (DWR/kaplama); Su geçirmez membran (genel); eVent; Diğer
ja: バイク用グローブの防水構造: Drystar; Gore-Tex; Hipora; 非防水; OutDry; Sympatex; 耐水処理 (DWR/コーティング); 防水メンブレン (汎用); eVent; その他
en: Motorcycle glove waterproof construction: Drystar; Gore-Tex; Hipora; Non-waterproof; OutDry; Sympatex; Water-resistant treatment (DWR/coating); Waterproof membrane (generic); eVent; Other
zh-CN: 摩托车手套防水结构: Drystar; Gore-Tex; Hipora; 非防水; OutDry; Sympatex; 防泼水处理（DWR/涂层）; 防水膜（通用）; eVent; 其他
cs: Nepromokavé provedení motocyklových rukavic: Drystar; Gore-Tex; Hipora; Není voděodolné; OutDry; Sympatex; Voděodolná úprava (DWR/nátěr); Voděodolná membrána (univerzální); eVent; Jiné
sl-SI: Vodoodporna izdelava motorističnih rokavic: Drystar; Gore-Tex; Hipora; Ni vodoodporno; OutDry; Sympatex; Vodoodbojna obdelava (DWR/premaz); Vodoodporna membrana (generična); eVent; Drugo
zh-TW: 機車手套防水結構: Drystar; Gore-Tex; Hipora; 非防水; OutDry; Sympatex; 抗水處理 (DWR/塗層); 防水膜 (通用); eVent; 其他
nl: Motorhandschoen waterdichte constructie: Drystar; Gore-Tex; Hipora; Niet waterdicht; OutDry; Sympatex; Waterafstotende behandeling (DWR/coating); Waterdicht membraan (generiek); eVent; Overig
fr: Type d’imperméabilisation des gants de moto: Drystar; Gore-Tex; Hipora; Non imperméable; OutDry; Sympatex; Traitement résistant à l’eau (DWR/revêtement); Membrane imperméable (générique); eVent; Autre
ko: 방수 기능이 있는 오토바이 장갑: Drystar; Gore-Tex; Hipora; 비방수; OutDry; Sympatex; 발수 처리(DWR/코팅); 방수 멤브레인(일반); eVent; 기타
pl: Wodoodporna konstrukcja rękawic motocyklowych: Drystar; Gore-Tex; Hipora; Niewodoodporne; OutDry; Sympatex; Obróbka wodoodporna (DWR / powłoka); Membrana wodoodporna (ogólna); eVent; Inne
lt-LT: Motociklo pirštinių vandeniui atspari konstrukcija: Drystar; Gore-Tex; Hipora; Neatsparu vandeniui; OutDry; Sympatex; Vandenį atstumiantis apdorojimas (DWR / danga); Neperšlampama membrana (bendrinė); eVent; Kita
pt-BR: Luva de motocicleta construção impermeável: Drystar; Gore-Tex; Hipora; Não impermeável; OutDry; Sympatex; Tratamento resistente à água (DWR/revestimento); Membrana impermeável (genérica); eVent; Outros
th: ถุงมือมอเตอร์ไซค์กันน้ำ: Drystar; Gore-Tex; Hipora; ไม่กันน้ำ; OutDry; Sympatex; การทรีตเมนต์กันน้ำ (DWR/เคลือบ); ชั้นเมมเบรนกันน้ำ (ทั่วไป); eVent; อื่นๆ
it: Tipo di impermeabilizzazione dei guanti da moto: Drystar; Gore-Tex; Hipora; Non impermeabile; OutDry; Sympatex; Trattamento resistente all'acqua (DWR/rivestimento); Membrana impermeabile (generico); eVent; Altro
hu: Motoros kesztyű vízállósága: Drystar; Gore-Tex; Hipora; Nem vízálló; OutDry; Sympatex; Vízálló kezelés (DWR/bevonat); Vízálló membrán (általános); eVent; Egyéb
el: Γάντι μοτοσικλέτας αδιάβροχης κατασκευής: Drystar; Gore-Tex; Hipora; Μη αδιάβροχο; OutDry; Sympatex; Υδατοαπωθητική επεξεργασία (DWR/επίστρωση); Αδιάβροχη μεμβράνη (γενική); eVent; Άλλο
es: Confección impermeable de los guantes para motocicleta: Drystar; Gore-Tex; Hipora; No impermeable; OutDry; Sympatex; Tratamiento resistente al agua (DWR/revestimiento); Membrana impermeable (genérica); eVent; Otro
da: Vandtæt fremstilling af motorcykelhandsker: Drystar; Gore-Tex; Hipora; Ikke vandtæt; OutDry; Sympatex; Vandafvisende behandling (DWR/belægning); Vandtæt membran (generisk); eVent; Andet
pt-PT: construção impermeável para luvas de motociclismo: Drystar; Gore-Tex; Hipora; Não impermeável; OutDry; Sympatex; Tratamento resistente à água (DWR/revestimento); Membrana impermeável (genérica); eVent; Outro
sv: Vattentät konstruktion för motorcykelhandskar: Drystar; Gore-Tex; Hipora; Ej vattentät; OutDry; Sympatex; Vattenavvisande behandling (DWR/beläggning); Vattentätt membran (generiskt); eVent; Övrigt
vi: Găng tay xe máy chống thấm nước: Drystar; Gore-Tex; Hipora; Không chống nước; OutDry; Sympatex; Xử lý kháng nước (DWR/lớp phủ); Màng chống nước (chung); eVent; Khác
hr-HR: Vodootporna izrada motociklističkih rukavica: Drystar; Gore-Tex; Hipora; Nije vodootporno; OutDry; Sympatex; Vodootporni tretman (DWR/premaz); Vodootporna membrana (generička); eVent; Ostalo
de: Wasserdichte Konstruktion von Motorradhandschuhen: Drystar; Gore-Tex; Hipora; Nicht wasserdicht; OutDry; Sympatex; Wasserabweisende Behandlung (DWR/Beschichtung); Wasserdichte Membran (generisch); eVent; Sonstige
nb: Vanntett konstruksjon for motorsykkelhanske: Drystar; Gore-Tex; Hipora; Ikke vanntett; OutDry; Sympatex; Vannavvisende behandling (DWR/belegg); Vanntett membran (generisk); eVent; Annet
sk-SK: Vodotesná konštrukcia motocyklových rukavíc: Drystar; Gore-Tex; Hipora; Nevodoodolné; OutDry; Sympatex; Vodoodolná úprava (DWR/povrchová úprava); Vodoodolná membrána (všeobecná); eVent; Iné
bg-BG: Водоустойчива конструкция на мотоциклетни ръкавици: Drystar; Gore-Tex; Hipora; Неводоустойчиви; OutDry; Sympatex; Водоотблъскваща обработка (DWR/покритие); Водоустойчива мембрана (обикновена); eVent; Друго
fi: Moottoripyöräkäsineen vedenpitävä rakenne: Drystar; Gore-Tex; Hipora; Ei vedenpitävä; OutDry; Sympatex; Vettähylkivä käsittely (DWR/pinnoite); Vedenpitävä kalvo (yleinen); eVent; Muu
ru: Водонепроницаемая конструкция мотоциклетных перчаток: Drystar; Gore-Tex; Hipora; Не водонепроницаемый; OutDry; Sympatex; Водоотталкивающая обработка (DWR/покрытие); Водонепроницаемая мембрана (стандартная); eVent; Другое